---
title: "Verb Types and Conjugation"
weight: 16
---

# Verb Types and Conjugation

Finnish verbs are classified into 6 types based on their infinitive endings. Each type follows specific rules for forming the verb stem and applying consonant gradation (KPT).

## Type 1: Verbs Ending in Double Vowels

**Stem formation:** Remove the final **a/ä**

**KPT application:** Yes
- Infinitive & 3rd person: Strong grade
- 1st & 2nd person: Weak grade

### Examples

**puhua** (to speak) - stem: **puhu-**
- minä puhun (I speak)
- sinä puhut (you speak)
- hän puhuu (he/she speaks)
- me puhumme (we speak)
- te puhutte (you all speak)
- he puhuvat (they speak)

**asua** (to live) - stem: **asu-**
- minä asun
- sinä asut
- hän asuu
- me asumme
- te asutte
- he asuvat

**lukea** (to read) - stem: **luke-** → **lue-** (with KPT: k → ∅)
- minä luen
- sinä luet
- hän lukee
- me luemme
- te luette
- he lukevat

---

## Type 2: Verbs Ending in -da/-dä

**Stem formation:** Remove **da/dä**

**KPT application:** Generally not applicable

Most Type 2 verbs follow a regular pattern, but there are two important exceptions.

### Regular Examples

**syödä** (to eat) - stem: **syö-**
- minä syön
- sinä syöt
- hän syö
- me syömme
- te syötte
- he syövät

**juoda** (to drink) - stem: **juo-**
- minä juon
- sinä juot
- hän juo
- me juomme
- te juotte
- he juovat

### Special Exceptions

**nähdä** (to see) - stem: **näe-** (but with KPT changes)
- minä näen
- sinä näet
- hän **näkee** (k appears)
- me näemme
- te näette
- he **näkevät** (k appears)

**tehdä** (to do/make) - stem: **tee-** (but with KPT changes)
- minä teen
- sinä teet
- hän **tekee** (k appears)
- me teemme
- te teette
- he **tekevät** (k appears)

---

## Type 3: Verbs Ending in -lla/-llä, -nna/-nnä, -rra/-rrä, -sta/-stä

**Stem formation:** Remove **Ka/Kä** (where K is l, n, r, or s), then add **e**

**KPT application:** Yes - change to strong grade

### Examples

**tulla** (to come) - stem: **tule-**
- minä tulen
- sinä tulet
- hän tulee
- me tulemme
- te tulette
- he tulevat

**juosta** (to run) - stem: **juokse-** (with KPT: ks → strong)
- minä juoksen
- sinä juokset
- hän juoksee
- me juoksemme
- te juoksette
- he juoksevat

**purra** (to bite) - stem: **pure-**
- minä puren
- sinä puret
- hän puree
- me puremme
- te purette
- he purevat

---

## Type 4: Verbs Ending in -ata/-ätä, -ota/-ötä, -uta/-ytä

**Stem formation:** Remove **t**

**KPT application:** Yes - change to strong grade

**Note:** This type has many exceptions and irregular verbs.

### Examples

**haluta** (to want) - stem: **halua-** → **halua-** (no KPT change)
- minä haluan
- sinä haluat
- hän haluaa
- me haluamme
- te haluatte
- he haluavat

**tavata** (to meet) - stem: **tapaa-** (with KPT: p → strong)
- minä tapaan
- sinä tapaat
- hän tapaa
- me tapaamme
- te tapaatte
- he tapaavat

**pelätä** (to fear) - stem: **pelkää-** (with KPT: k appears in strong grade)
- minä pelkään
- sinä pelkäät
- hän pelkää
- me pelkäämme
- te pelkäätte
- he pelkäävät

---

## Type 5: Verbs Ending in -ita/-itä

**Stem formation:** Change **ita/itä** to **itse**

**KPT application:** Not applicable

### Examples

**tarvita** (to need) - stem: **tarvitse-**
- minä tarvitsen
- sinä tarvitset
- hän tarvitsee
- me tarvitsemme
- te tarvitsette
- he tarvitsevat

**häiritä** (to disturb) - stem: **häiritse-**
- minä häiritsen
- sinä häiritset
- hän häiritsee
- me häiritsemme
- te häiritsette
- he häiritsevät

---

## Type 6: Verbs Ending in -eta/-etä

**Stem formation:** Change **eta/etä** to **ene**

**KPT application:** Yes - change to weak grade

### Examples

**vanheta** (to age, to get old) - stem: **vanhene-**
- minä vanhenen
- sinä vanhenet
- hän vanhenee
- me vanhenemme
- te vanhenette
- he vanhenevat

**paeta** (to flee) - stem: **pakene-** (with KPT: k → weak grade)
- minä pakenen
- sinä pakenet
- hän pakenee
- me pakenemme
- te pakenette
- he pakenevat

---

## Summary Table

| Type | Infinitive Ending | Stem Formation | KPT Application | Example |
|------|-------------------|----------------|-----------------|---------|
| 1 | -aa/-ää, -ea/-eä, etc. | Remove final a/ä | Yes (inf/3rd strong, 1st/2nd weak) | puhua → puhu- |
| 2 | -da/-dä | Remove da/dä | Generally no | syödä → syö- |
| 3 | -lla/-llä, -nna/-nnä, -rra/-rrä, -sta/-stä | Remove Ka/Kä, add e | Yes (strong grade) | tulla → tule- |
| 4 | -ata/-ätä, -ota/-ötä, -uta/-ytä | Remove t | Yes (strong grade) | haluta → halua- |
| 5 | -ita/-itä | Change to -itse | No | tarvita → tarvitse- |
| 6 | -eta/-etä | Change to -ene | Yes (weak grade) | vanheta → vanhene- |

---

## Tips for Learning

1. **Identify the verb type first** by looking at the infinitive ending
2. **Learn the stem formation rule** for that type
3. **Check if KPT applies** and in which direction (strong or weak)
4. **Practice with common verbs** from each type
5. **Watch out for exceptions**, especially in Type 2 (nähdä, tehdä) and Type 4

Remember: The verb type determines how you conjugate the verb in all tenses, not just the present tense!
